臺灣桃園地方法院民事裁定
111年度小上字第137號
上  訴  人  
即被上訴人  黃昱捷  


被  上訴人  
即  上訴人  邱謝蘭英


上列當事人間請求給付租金事件，上訴人對於民國111年8月5日
本院中壢簡易庭111年度壢小字第211號第一審判決提起上訴，本
院裁定如下：
    主  文
兩造之上訴均駁回。
第二審訴訟費用各新臺幣壹仟伍佰元由上訴人各自負擔。
    事實及理由
一、按對於小額程序第一審裁判之上訴，非以其違背法令為理由
    ，不得為之；上訴狀內應記載上訴理由，表明下列各款事項
    ︰一、原判決所違背之法令及其具體內容。二、依訴訟資料
    可認為原判決有違背法令之具體事實。民事訴訟法第436 條
    之24第2項、第436條之25定有明文。所謂違背法令，依同法
    第436條之32第2項準用第468條、第469條第1款至第5款規定
    ，係指判決不適用法規或適用不當，或有同法第469條規定
    所列第1款至第5款情形之一之情形。對於小額程序之第一審
    裁判提起上訴時，如係以第一審判決有不適用法規或適用法
    規不當為上訴理由時，其上訴狀或理由書應有具體指摘，並
    揭示該法規之條項或其內容，若係成文法以外之法則，應揭
    示該法則之旨趣，倘為司法院解釋，則應揭示該判解之字號
    或其內容，上訴狀或理由書如未依此項方法表明者，即難認
    為已對小額程序之第一審判決之違背法令有具體之指摘，其
    上訴自難認為合法（最高法院71年台上字第314號判例要旨
    可資參照）。若上訴人未於提起上訴後20日內補正合法之上
    訴理由書，依民事訴訟法第436條之32第2項準用同法第444
    條第1項前段及第471條第1項規定，第二審法院毋庸命其補
    正，應以裁定駁回之。
二、上訴人即被上訴人黃昱捷上訴意旨略以：黃昱捷向邱謝蘭英
    承租門牌號碼：桃園市○鎮區○○路000號房屋（下稱系爭房屋
    ），因租賃範圍部分佔用國有土地而遭罰鍰，然邱謝蘭英佔
    用國有土地收租竟無罪，甚得請求黃昱捷賠償等語。
三、被上訴人即上訴人邱謝蘭英上訴意旨略以：系爭房屋後門外
    鐵皮屋非邱謝蘭英興建，且系爭房屋1樓前半部正面與左右
    牆壁貼滿黃昱捷四海飄香之圖片，黃昱捷之賠償金額應加計
    鐵皮屋拆除及牆面清除等費用等語。
四、經查，兩造均未具體說明原判決有何不適用法規或適用法規
    不當之情形，或有何合於民事訴訟法第469條第1款至第5款
    之事實，而難認已於上訴狀內依法表明原審判決如何具體違
    背法令，且迄今已逾20日仍未補正，揆諸上開規定及說明，
    本件上訴程式不備，其上訴不合法，應裁定駁回之。
五、末按於小額訴訟之上訴程序，法院為訴訟費用之裁判時，應
    確定其費用額，民事訴訟法第436條之19第1項、第436條之3
    2第1項定有明文。本件第二審訴訟費用為各新臺幣1,500元
    ，自應由黃昱捷、邱謝蘭英各自負擔，爰裁定如主文第2項
    所示。
六、據上論結，本件上訴不合法，依民事訴訟法第436條之32第1
    項、第2項、第444條第1項前段、第436條之19第1項、第95
    條、第78條，裁定如主文。
中　　華　　民　　國　　111 　年　　11　　月　　30　　日
            民事第二庭  審判長 法  官  陳振嘉
　　　　　　 
                               法  官  周玉羣
　　　　　　　　　　　　　　　  
                               法  官  孫健智
正本係照原本作成。
本裁定不得抗告。　　　　　　　　　　　　　　　 
中　　華　　民　　國　　111 　年　　12　　月　　2 　　日
                               書記官  鄧竹君